臺灣臺北地方法院簡易民事判決
110年度店簡字第938號
原      告  陳錦續  
被      告  游佳任  


上列當事人間損害賠償事件，原告提起刑事附帶民事訴訟，經本
院刑事庭裁定移送前來（110年度審附民字第851號），於民國
110年9月22日言詞辯論終結，本院判決如下：
　　主    文
被告應給付原告新臺幣肆拾柒萬柒仟伍佰元，及自民國一百一十
年三月二十三日起至清償日止，按年息百分之五計算之利息。
訴訟費用由被告負擔。
本判決得假執行；但被告如以新臺幣肆拾柒萬柒仟伍佰元為原告
預供擔保後，得免為假執行。
    事實及理由
一、按訴狀送達後，原告不得將原訴變更或追加他訴，但擴張或
    減縮應受判決事項之聲明者，不在此限，民事訴訟法第255
    條第1項第3款定有明文。本件原告原起訴請求被告應給付原
    告新臺幣（下同）47萬7500元，及自起訴狀繕本送達翌日起
    至清償日止，按年息百分之20計算之利息。嗣於言詞辯論期
    日變更聲明為：被告應給付原告47萬7500元，及自起訴狀繕
    本送達翌日起至清償日止，按年息百分之5計算之利息，核
    屬減縮應受判決事項之聲明，揆諸首揭規定，應予准
　　許。
二、原告主張：被告於民國109年7月初之某日，以攀爬未上鎖窗
    戶之方式，侵入原告位於新北市新店區安和路2段之住宅內
    ，並徒手竊取原告放置於屋內之現金47萬7500元(下稱系爭
    款項)。爰依侵權行為之法律關係，請求被告賠償等語。並
    聲明：被告應給付原告47萬7500元，及自起訴狀繕本送達翌
    日起至清償日止，按年息百分之5計算之利息。
三、被告則稱：同意原告之請求，且對於原告主張之侵權行為事
    實不爭執，惟被告現正在服刑中，沒有錢可以清償，家人亦
　　無法代為處理等語。
四、得心證之理由：
（一）按「因故意或過失，不法侵害他人之權利者，負損害賠償
      責任」，民法第184 條第1 項定有明文。原告主張被告於
      上開時、地竊取原告所有系爭款項之事實，業經臺灣臺北
      地方檢察署檢察官以109年度偵字第29999號、110年度偵
      字第298號提起公訴，並經本院刑事庭於110年4月29日以1
      10年度審易字第176號刑事判決判處被告犯侵入住宅竊盜
      罪，處有期徒刑11月確定，有上開起訴書及判決書在卷可
      稽，且經本院核閱該刑事案卷卷證資料屬實，而被告對原
      告主張之事實亦不爭執，故原告之主張自堪以採信。另被
      告雖辯稱：沒有錢清償原告等語。惟按有無資力償還，乃
      係執行問題，不得據為不負履行義務之抗辯（最高法院19
      年上字第1733號判決意旨參照）。
（二）本件被告對原告有侵權行為，已如前述，被告自應負損害
      賠償責任。從而，原告依侵權行為之法律關係，請求被告
      給付47萬7500元，及自起訴狀繕本送達翌日即110年3月23
      日起至清償日止，按年息百分之5 計算之利息，為有理由
      ，應予准許。
五、本件係依簡易程序所為被告敗訴之判決，應依民事訴訟法第
    389條第1項第3款規定，依職權宣告假執行；並依同法第436
    條第2項適用同法第392條第2項規定，依職權宣告被告如預
    供擔保，得免為假執行。
六、又本件係原告提起刑事附帶民事訴訟，經本院刑事庭裁定移
    送民事庭者，依刑事訴訟法第504條第2項之規定，免納裁判
    費，且至本件言詞辯論終結時，亦未發生其他訴訟費用，本
    無確定訴訟費用額之必要，惟仍依民事訴訟法第78條之規定
    ，諭知訴訟費用之負擔，以備將來如有訴訟費用發生時，得
    確定其負擔，併予敘明。
中　　華　　民　　國　　110 　年　　10　　月　   6　　日
                  臺灣臺北地方法院新店簡易庭　　
                              法  官　張淑美 
以上正本係照原本作成。
對於本件判決如有不服，應於收受送達後20日內向本院提出上訴
書狀，上訴於本院合議庭，並按他造當事人之人數附具繕本。
中　　華　　民　　國　　110 　年　　10　　月　　 6　　日
                              書記官  馮姿蓉